---
output:
  pdf_document: default
  html_document: default
---
---
title: "LAB-24"
author: "JESSICA PAOLA AGUILAR SERVIN"
date: "2023-02-23"
output: html_document
----------------------------------

LABORATORIOS EN RSTUDIO

-------------------------------------------------------
#####################################################
TITULO LABORATORIO 0Y1 -ANALISIS DE REDES DE AMAZON-
#####################################################
--------------------------------------------------------

Es la estructura de red que AMAZON ocupa para hacer recomendaciones en base a tus compras actuales 
```{r}
M = as.matrix(read.csv("https://raw.githubusercontent.com/PABalland/ON/master/amz.csv", 
                       sep = ",", 
                       header = T, 
                       row.names = 1))
M 
dim(M)

```

Ver sólo el vector de clientes que compran el producto "corbata" (producto de la columna 1)
```{r}
M[1:6, 1]
```


Ver sólo un fragmento de la base original, en relación a los dos productos que me interesan
```{r}
M[1:6, 1:2]
```
Computar grado de centralidad
```{r}
rowSums (M)
```
función útil para enfocarnos en productos y no sólo en clienteS
```{r}
t(M)
```
Suma de matrices
```{r}
M + M
```
 Crear nuevo un objeto llamado x
```{r}
X= M + M
```
 
Multiplicación de matrices checar tamaños
```{r}
M * M
```
Algoritmo para identificar para tener el número de veces que 2 productos han sido comprados por el mismo cliente...identificar productos que van frecuentemente juntos (co ocurrencias par)
```{r}
M %*% t(M)

t(M) %*% M
```
Similaridad de productos (de gustos) matriz de co ocurrencia de productos
```{r}
P= t(M) %*% M
```
No es una matriz identidad (como en la correlación)
```{r}
diag(P)= 0
```
Similaridad de clientes - matriz de co ocurrencia de clientes
```{r}
C = M %*% t(M)
```
Visualizar C
```{r}
C
```
No es una matriz identidad (como en la correlación
```{r}
diag(C)=0
```


--------------------------------------------------------------
#############################################################
LABORATORIO LABORATORIO_5 PIVOTAR A LO LARGO- DATOS ORDENADOS     #############################################################
-------------------------------------------------------------

PIVOTAR A LO LARGO 


Laboratorio - PIVOTAR A LO LARGO

Instalar paquetes
Cargar paquete tidyverse y readr

```{r}
library(tidyverse)
library(readr)
```

CARGAR DATOS. Importar Dataset- Seccionar archivo ICE 2014

```{r}
library(readr)
tabla1 <- read_csv("~/DOCTORADO 2022/SEMESTRE TRES ENE-JUL 23/correcionice-2014-lab5.csv")
```

 VER LA TABLA
```{r}
head(tabla1)
```
 
NOMBRAR TABLA PARA VER TODAS LAS COLUMNAS

```{r}
names(tabla1)
```

paso 1.- Pivotar tabla "A LO LARGO"

```{r}
t1_PIVOTANTE = tabla1%>%
pivot_longer (cols=c("Km,0","Km,2","Km,4","Km,6","Km,8","km,10","km,12","km,14","km,16","km,18","km,20","km,22","km,24","km,26"), names_to = "iteracion", values_to = "ranking")
```

Ver pivotante

```{r}
View(t1_PIVOTANTE)
```

Exportar resultado: tabla ordenada

```{r}
write.csv(t1_PIVOTANTE, file = "ice_CHARTICULATOR.csv")
```

Escribir y guardar resultados

```{r}
getwd()
setwd("C:/Users/gusta/OneDrive/Documents/GitHub/JPAS_LABS24/INPUT/CUADERNOS MD")
```


---------------------------------------------
#############################################
TITULO DE LABORATORIO_8- Relacionamiento (r)
#############################################
---------------------------------------------


1.Cómo se mide la proximidad (relatedness) para crear el espacio producto
Material: Balland, P.A. (2017) Economic Geography in R: Introduction to the EconGeo Package, Papers in Evolutionary Economic Geography, 17 (09): 1-75 
Para instalar: https://www.paballand.com/install-r

```{r}
library (EconGeo)
```

CREAMOS MATRIZ

```{r}
M = as.matrix(
  read.csv("https://raw.githubusercontent.com/PABalland/ON/master/amz.csv" , 
           sep = ",", 
           header = T, 
           row.names = 1))
```

LLAMAMOS A LA MATRIZ
```{r}
M
```

co-ocurrencia entre personas/paises/estados
```{r}
 co.occurrence (M)
```

co-ocurrencia entre productos t es transpuesta
```{r}
c= co.occurrence(t(M))
```

VISUALIZAMOS MATRIZ
```{r}
c
```

Estima el relacionamiento o proximidad pero normalizado, para asegurar que el numero de co ocurrencias que observamos, es mayor al numero de co ocurrencias probables (probailidad condicional)
tie and Surfboard puede que no esten tan relacionados, abajo de  1 no es relacionado mientras que mayor a 1 si es relacionado
 
```{r}
r = relatedness (c)
```

LLAMAR MATRIZ
```{r}
r
```
 
REGLA DE ALGORITMO
Ejecutar la regla: si el relacionamiento es menor a 1 = 0 (no habra arista que ligue producto) y si es mayor a 1 = 1 (si habra arista que ligue producto)
 
```{r}
r[r<1]= 0
r[r>1]= 1
```

CARGAR LIBRERIA PARA HACER EL GRÁFICO
```{r}
library (igraph)
```


INSTRUCCION PARA HACER EL GRÁFICO
```{r}
g1 = graph_from_adjacency_matrix (r, mode = "undirected")
```

VER EL GRAFICO
```{r}
plot(g1)
```

--------------------------------------------------------------
#############################################################
LABORATORIO_9 practica- exportaciones hidalguenses
#############################################################
-------------------------------------------------------------


Abrir EconGeo
```{r}
library (EconGeo)
```

Seleccionar archivo desde la ruta de su ordenador

```{r}
M = as.matrix(
  read.csv("~/GitHub/JPAS_LABS24/INPUT/CUADERNOS MD/INPUTLAB9_rca_2014.csv", 
           sep = ",", 
           header = T, 
           row.names = 1))
```

Visualizar los primeros 10 datos de la matriz M
```{r}
head (M[,1:10])
dim (M)
```

Co-ocurrencia entre personas/paises/estados (municipios-lugares)
```{r}
co.occurrence(M)
```

Co-ocurrencias entre los productos, deve ser transpuesta y crear un objeto c
```{r}
c= co.occurrence(t(M))
```

Visualizar objeto c
```{r}
c
```

Estima el relacionamiento o proximidad pero normalizado, para asegurar que el numero de co ocurrencias que observamos es mayor al numero de co ocurrencias probables (probailidad condicional)
tie and Surfboard puede que no esten tan relacionados, abajo de  1 no es relacionado mientras que mayor a 1 si es relacionado

```{r}
r = relatedness(c)
```

visuzalizar obejto r
```{r}
r
```


Regla para transformar una matriz opcional (sólo para trabajar con datos binarios)
```{r}
r[r<1] = 0
r[r>1] = 1
```

Visualizar r
```{r}
r
```

Graficar

```{r}
library (igraph)
g1 = graph_from_adjacency_matrix(r, mode = "undirected")
plot(g1)
```

Exportar resultados del relacionamiento binario
```{r}
write.csv(r,file = "relatedness.csv")
write.csv(c,file = "cocurrences.csv")
```

-----------------------------------------------------------------------------
###########################################################################
LABORATORIO_10 practica_3 Visión clara del espacio-producto CASO HIPOTÉTICO 
###########################################################################
-----------------------------------------------------------------------------

1)la visualización del espacio - producto sea una red conectada: evitar islas de productos aislados. 
2)PROBLEMA: tratar de visualizar demasiados enlaces puede crear una complejidad visual innecesaria 
donde se obstruirán las conexiones más relevantes.
calculamos el árbol de expansión máxima (MST) de la matriz de proximidad. 
MST es el conjunto de enlaces que conecta todos los nodos de la red utilizando un número mínimo de conexiones
y la suma máxima posible de proximidades. 
Calculamos el MST usando el algoritmo de Kruskal: Básicamente, el algoritmo clasifica los valores de la matriz
de proximidad en orden descendente y luego incluye enlaces en el MST si y solo si conectan un producto aislado. 
Por definición, el MST incluye todos los productos, pero el número de enlaces es el mínimo posible.
Después de seleccionar los enlaces utilizando los criterios mencionados anteriormente, 
construimos una visualización utilizando un algoritmo de diseño dirigido por la fuerza. 

Crear una matriz aleatoria de 200*200
```{r}
M <- matrix(runif(200*200, min=0, max=100), ncol=200)
          diag(M) <- 0
          head(M[,1:6])
          dim(M)
```

Cargar libreria
```{r}
library (igraph)
```

Graficar la matriz obteniendo un gráfico saturado MST
igraph calculando el arbol de expansión minima

```{r}
g <-graph.adjacency(M, mode="undirected", weighted = TRUE)
plot (g)
```

Hacer la matariz en negariva para identificar valores maximos
```{r}
M <- -M
head(M[,1:6])
```


Visualizar matiz
```{r}
M
```

Grafica nueva con matriz negativa, ver el espacio-producto, tecnológico

```{r}
g <-graph.adjacency(M, mode="undirected", weighted = TRUE)
MST<- minimum.spanning.tree(g)
plot(MST, vertex.shape="none", vertex.label.cex=.7)
```

Matriz de adyacencias (nuevo relacionamiento)
Ver las aristas que hay entre los nodos

```{r}
A<- get.adjacency(MST, sparse = F)
```

VER LAS ARISTAS(PESOS)
```{r}
head(A)
```

Exportar nodos n-1 en gráfico gml
```{r}
write.graph(MST,file="g.gml", format = "gml")
```

Exportar resultados para cytoscape o gephi
```{r}
write.csv(A, file= "Adyacentes.csv")
```

------------------------------------------------------------------------------------------------
################################################################################################
LABORATORIO_11 practica_4 Visión clara del espacio-producto CASO REAL_exportaciones hidalguenses  
################################################################################################
------------------------------------------------------------------------------------------------


Objetivo: Estimar el Maximum Spanning Tree -Árbol de expansión máxima- (asegurar una visión clara del espacio-producto)
Red troncal: Estructura general de la red: vamos a poder ver redes complejas
  Regla 1: mantener n-1 conexiones como máximo
  Regla 2: Quitar las conexiones con el peso más bajo, nos vamos quedar con las del peso máximo (menos conexiones)
  Regla 3: No crear nodos aislados
-----------------


1.Cómo crear una Visión clara del espacio-producto: árbol de expansión máxima (MST) 
Paquete: Balland, P.A. (2017) Economic Geography in R: Introduction to the EconGeo Package, Papers in Evolutionary Economic Geography, 17 (09): 1-75 
Para instalar: https://www.paballand.com/install-r

Cargar paquete
```{r}
library(EconGeo)
```

Ubicar archivo
```{r}
M = as.matrix(
  read.csv("~/GitHub/JPAS_LABS24/INPUT/CUADERNOS MD/relatednessbinario.csv" , 
           sep = ",", 
           header = T, 
           row.names = 1))
```

Visualizar e Importar matriz relatednessbinario
```{r}
head (M[,1:10])
dim (M)
```

Grafica la matriz de proximidades natural
```{r}
library (igraph)
red_hidalgo1 <- graph.adjacency(M, mode= "undireCted" , weighted= TRUE)
plot(red_hidalgo1)
```

Transforma la matriz en en NEGATIVA y para identificar los máximos
```{r}
M <- -M
head(M[,1:6])
```

Grafica la nueva matriz negativa con MST
```{r}
red_hidalgo2 <- graph.adjacency(M, mode= "undirected", weighted = TRUE)
MST <- minimum.spanning.tree(red_hidalgo2)
plot(MST, vertex.shape= "none", vertex.label.cex=.7)
```

Exportar datos nodos n-1
```{r}
write.graph(MST,file= "redhidalgo2.gml", format="gml")
```

Matriz de proximos adyaentes (nuevo relacionamiento). exportar LISTA DE EDGE
```{r}
A <- get.adjacency(MST, sparse = F)
```

Exportar matriz de proximos adyacentes
```{r}
write.csv(A, file = "AdyacentesConMST.csv")
```


------------------------------------------------------------------------------------------------
################################################################################################
LABORATORIO_12 NUMERO5 densidad del relacionamiento (rd)   
################################################################################################
------------------------------------------------------------------------------------------------

video 05 - DENSIDAD DEL RELACIONAMIENTO: CASO HIPOTÉTICO 

Objetivo: Estimar la densidad del relacionamiento (rd)
La densidad varia entre 0 y 1, los valores más grandes indican que la región ha avanzado a
una VCR en muchos bienes proximos al bien i y tiene mayor probabilidad de exportarlo en el futuro....mayor densidad, mayor cercanía. Menor densidad, mayor lejanía.
--------------------------------------------------------------------------------------------------
En este laboratorio vamos a:
  1. Cargar una matriz hipotética de datos
  2. Estimar la VCR de la matriz hipotética
  3. Calcular las co-ocurrencias y el relacionamiento (espacio-producto)
  4. Estimar la densidad del relacionamiento (rd). Buscamos saber si las industrias que estan relacionadas estan presentes en las regiones o no. Nivel de cercanía    
  5. Predecir la entrada de una nueva industria
Econometría usar count(densidad del relacionamiento) como regresora (predictora) de la entrada de una nueva industria


1.Cómo se mide la densidad del relacionamiento (rd)?
Paquete: Balland, P.A. (2017) Economic Geography in R: Introduction to the EconGeo Package, Papers in Evolutionary Economic Geography, 17 (09): 1-75 
Para instalar: https://www.paballand.com/install-r

```{r}
library (EconGeo)
```

Preguntar la Ventaja comparativa revelada
```{r}
?RCA
```

Usa la documentación para generar "mat" y crear una matriz con RCA
copia los datos de las utilidades a la consola 
generate a region - industry matrix

```{r}
set.seed(31)
mat <- matrix(sample(0:100,20, replace = T), ncol=4)
rownames (mat) <- c ("R1", "R2", "R3", "R4", "R5")
colnames(mat) <- c ("I1", "I2", "I3", "I4")
```


Escribe mat en la consola, visualizar matriz que tiene regiones e industrias
```{r}
mat
dim(mat)
```

Ve la nueva matriz binaria de RCA
Correr el RCA de la matriz original (rca básicamente es un indicador de especialización,
Produce mas de lo esperado basado en el tamaño de la región y de la industria)

```{r}
mat= RCA(mat, binary = 1)
```

Visualizar matriz binarizada
```{r}
mat
```

Calcula la matriz de co-ocurrencia de la mat transpuesta

```{r}
c = co.occurrence(t(mat))
c
```

Calcula el relacionamiento con base en las co-ocurrencias
```{r}
r= relatedness(c)
r
```

Aplicar la regla binaria y visualizar
```{r}
r[r<1] =0
r[r>1] =1
r
```

Densidad del relacionamiento
Asegurate que hayas computado la matriz binaria de RCA antes de computar el Relacionamiento-densidad
Se usa la matriz de VCR Y el espacio producto (r)
```{r}
mat
r
```
Con las dos matrices se calcula el relacionamiento y se visualiza el resultado
```{r}
rd= relatedness.density(mat,r)
rd
```


Rango 0-100
la industria 1 (I1) esta relacionada con la industria 2 y 3 (I2, I3) (I1)R = 2 (I2;I3)
Y la región 1 (R1) ya tiene la industria 2 (I2), pero no tiene la industria 3 (I3)
HAY 2 INDUSTRIAS RELACIONADAS CON LA INDUSTRIA 1, POR ESO 2 PERO LA REGIÓN 1 SÓLO TIENE 1 DE ESAS INDUSTRIAS RELACIONADAS ENTONCES 1/2=0.5

Convertir la matriz en lista y visualizar
```{r}
rd = get.list(rd)
rd
```

Para econometría
Predecir entrada
```{r}
?entry.list
```
 
Mira la sección de ejemplos. Copia-pega los datos a la consola
matrices en 2 momentos en el tiempo
generate a first region - industry matrix in which cells represent the presence/absence
of a RCA (period 1)

```{r}
set.seed(31)
mat1 <- matrix(sample(0:1,20,replace=T), ncol = 4)
rownames(mat1) <- c ("R1", "R2", "R3", "R4", "R5")
colnames(mat1) <- c ("I1", "I2", "I3", "I4")

mat1
```

Generate a second region - industry matrix in which cells represent the presence/absence
of a RCA (period 2)

```{r}
mat2 <- mat1
mat2[3,1] <- 1

mat2

mat1
```
Evidenciar entradas
```{r}
d = entry.list(mat1,mat2)
d
```

Ver que las posibilidades de entrada es cuando tienes un 0 de VCR
cuando tienes 1 puedes: permanecer o salir, pero no entrar NA, no puede entrar
1 tiene potencial de entrada y entró
0 puede tener potencial de entrada, pero no ha entrado
Visualizar resultado

```{r}
colnames(d) = c("Region", "Industry", "Entry", "Period")
d= merge(d, rd, by= c("Region", "Industry"))

d
```


Abre d para identificar que se busca explicar que tanto la "densidad del relacionamiento" (x) impacta la entrada (y)
Aabre rd que es la "densidad del relacionamiento" como regresora (variable explicativa-x-) de la "entrada" (variable explicada-y-)
```{r}
summary (lm(d$Entry ~ d$Count))
```

Resultados
lm(dependiente~independiente1+independiente2, data=datos) que tanto la "densidad del relacionamiento" impacta la entrada
exportar resultados para cytoscape o gephi


-----------------------------------------------------------------------------------------------
################################################################################################
LABORATORIO_13 Gráficos en R con ggplot2   
################################################################################################
------------------------------------------------------------------------------------------------


# LABORATORIO - Gráficos en R con ggplot2 

Instalar paqueterias necesarias
cargar libreria ggplot2
```{r}
library(ggplot2)
```

Leer Bases de datos
```{r}
green_data <- read.csv("~/GitHub/JPAS_LAB13/INPUT/REGESIONES FINALES.csv")
```

Echando un ojo a los datos
```{r}
names(green_data)
```

Generar primer grafico
```{r}

p1 <- ggplot(data = green_data, 
             mapping = aes(x = ICE_index, 
                           y = GCI_index,)) +
geom_point()+
  geom_text(label= green_data$STATE,
            color= "black",
            size= 4)+
  geom_point() +
  geom_smooth(method = lm,
              se=FALSE,
              fullrange =T)
```

Visualizar p1
```{r}
p1
```

Generar segundo grafico reciclado del codigo anterior

```{r}
p2 <- ggplot(data = green_data, 
             mapping = aes(x = ICE_rank, 
                           y = GCI_rank,)) +
  geom_point()+
  geom_text(label= green_data$STATE,
            color= "black",
            size= 4)+
  geom_point() +
  geom_smooth(method = lm,
              se=FALSE,
              fullrange =T)
```

Visualizar p2
```{r}
p2
```

Generar tercer grafico
```{r}
p3 <- ggplot(data = green_data, 
             mapping = aes(x = LPIBE, 
                           y = GCI_index,)) +
  geom_point()+
  geom_text(label= green_data$STATE,
            color= "black",
            size= 4)+
  geom_point() +
  geom_smooth(method = lm,
              se=FALSE,
              fullrange =T)
```

VIsualizar p3
```{r}
p3
```

Correlación entre las primeras variables
```{r}
install.packages
```

Cargar libreria
```{r}
library(psych)
```

Cargar la libreria y creación
```{r}
library(readr)
correl <- read_csv("~/GitHub/JPAS_LABS24/INPUT/CUADERNOS MD/correl.csv")
```

VIsualizar tabla anterior
```{r}
head(correl)
```

Correlacionar de forma pariada las variables de la tabla generada
```{r}
attach(correl)
names(correl)
pairs(correl)
pairs.panels(correl)
```

correl2
Calculamos la correlación 
```{r}
complex_corr <- cor(correl, method = "pearson")
complex_corr
```

Redondeamos
```{r}
complex_corr =round(complex_corr, digits=2)
complex_corr
```

Gerar mapa de calor
Llamar librerias
```{r}
library(ggcorrplot)
library(ggplot2)
```

Generar grafico 4
```{r}
p4 <- ggcorrplot(complex_corr, method = "circle", type= "lower", lab= TRUE)
ggtitle("Matriz de correlación")+
theme_minimal()
```

Visualizar resultados
```{r}
p4
```

Para generar un conjunto de graficos en una sola cuadricula
Llamar al paquete
```{r}
require(ggpubr)
ggpubr :: ggarrange (p1, p2, p3, p4, etiquetas = c ("A", "B", "C" , "D"))
```

Visualizacion de un grid 
```{r}
library(ggplot2)
require (gridExtra)
F1 <- grid.arrange (p1, p2, p3, p4, nrow = 2)
```

-----------------------------------------------------------------------------------------------
################################################################################################
LABORATORIO_16 Analisis de Redes en R - Indicadores básicos Globales  
################################################################################################
------------------------------------------------------------------------------------------------

LABORATORIO - Analisis de Redes en R - Indicadores básicos Globales 
```{r}
library(EconGeo)
```

Cargar DATA
```{r}
EL= read.csv("https://raw.githubusercontent.com/PABalland/ON/master/lesmis-el.csv")
```

Ver encabezado
```{r}
head (EL)
```

Transformar a  matriz 
```{r}
MM <- get.matrix(EL)
```

Ver matriz simetrica (red no dirigida- red bidireccional)
Diferencias entre red dirigida y no dirigida
Esta es una red no dirigida porque la matriz de adyaciencias es simetrica

Elaboramos grafica

```{r}
library(igraph)
g <- graph_from_data_frame(d=EL, directed = FALSE)
g
```

Visualizar objeto grafico
```{r}
plot(g)
```

Elimina los pesos
```{r}
EL$Weight = NULL
```

Visualizar resultados
```{r}
head(EL)
```

LLAMAR LIBRERIA 
```{r}
library(networkD3)
```

Generar gáfico con netword3
```{r}
simpleNetwork(EL)
```


-----------------------------------------------------------------------------------------------
################################################################################################
LABORATORIO_20 Gráficos en R con ggplot2- FACETING  
################################################################################################
------------------------------------------------------------------------------------------------

# LABORATORIO - Gráficos en R con ggplot2 
# faceting (romper un gráfica en varias dentro de una cuadrícula)


Instalando paquete 
cargar libreria ggplot2 
```{r}
library(ggplot2)
```

Buscar Dataframe
file.choose
Leer base
```{r}
densidad_verde <- read.csv("~/GitHub/JPAS_LABS24/INPUT/CUADERNOS MD/PARA FACETING.csv")
```

Ver nombres 

```{r}
names(densidad_verde)
```

Crear grafica base
```{r}
p <- ggplot(data= densidad_verde,
            mapping = aes(x= DENSITY,
                          y= PCI.2018,
                          color= Region))+
  geom_point()

```

Ver objeto p
```{r}
p
```

Manipular talbas
facet_wrap (recomendado con una variable)
```{r}
p + facet_wrap(~ Region)
```

Manipulando número de filas
```{r}
p + facet_wrap( ~ Region, nrow = 3)
```

Manipulando número de columnas
```{r}
p + facet_wrap(~ Region, ncol = 5)

```

CREAR UN SEGUNDO GRAFICO
segunda opcion invertida
crear objeto p
llamar p

```{r}
p
```

fFacet_wrap (recomendado con una variable)
```{r}
p + facet_wrap(~ Region)
```

Manipulando número de filas
```{r}
p + facet_wrap( ~ Region, nrow = 5)
```

Manipulando número de columnas
```{r}
p + facet_wrap(~ Region, ncol = 3)
```



