---
title: "LAB ONE (MD)"
author: "JESSICA PAOLA AGUILAR SERVIN"
date: "2023-02-22"
output: html_document
---

Es la estructura de red que AMAZON ocupa para hacer recomendaciones en base a tus compras actuales 
```{r}
M = as.matrix(read.csv("https://raw.githubusercontent.com/PABalland/ON/master/amz.csv", 
                       sep = ",", 
                       header = T, 
                       row.names = 1))
M 
dim(M)

```

Ver sólo el vector de clientes que compran el producto "corbata" (producto de la columna 1)
```{r}
M[1:6, 1]
```


Ver sólo un fragmento de la base original, en relación a los dos productos que me interesan
```{r}
M[1:6, 1:2]
```
Computar grado de centralidad
```{r}
rowSums (M)
```
función útil para enfocarnos en productos y no sólo en clienteS
```{r}
t(M)
```
Suma de matrices
```{r}
M + M
```
 Crear nuevo un objeto llamado x
```{r}
X= M + M
```
 
Multiplicación de matrices checar tamaños
```{r}
M * M
```
Algoritmo para identificar para tener el número de veces que 2 productos han sido comprados por el mismo cliente...identificar productos que van frecuentemente juntos (co ocurrencias par)
```{r}
M %*% t(M)

t(M) %*% M
```
Similaridad de productos (de gustos) matriz de co ocurrencia de productos
```{r}
P= t(M) %*% M
```
No es una matriz identidad (como en la correlación)
```{r}
diag(P)= 0
```
Similaridad de clientes - matriz de co ocurrencia de clientes
```{r}
C = M %*% t(M)
```
Visualizar C
```{r}
C
```
No es una matriz identidad (como en la correlación
```{r}
diag(C)=0
```
