----------------------------------------------
title: "LAB 16"
author: "JESSICA PAOLA AGUILAR SERVIN"
date: "2023-02-23"
output: html_document
---------------------------------------------

LABORATORIO - Analisis de Redes en R - Indicadores básicos Globales 
```{r}
library(EconGeo)
```

Cargar DATA
```{r}
EL= read.csv("https://raw.githubusercontent.com/PABalland/ON/master/lesmis-el.csv")
```

Ver encabezado
```{r}
head (EL)
```

Transformar a  matriz 
```{r}
MM <- get.matrix(EL)
```

Ver matriz simetrica (red no dirigida- red bidireccional)
Diferencias entre red dirigida y no dirigida
Esta es una red no dirigida porque la matriz de adyaciencias es simetrica

Elaboramos grafica

```{r}
library(igraph)
g <- graph_from_data_frame(d=EL, directed = FALSE)
g
```

Visualizar objeto grafico
```{r}
plot(g)
```

Elimina los pesos
```{r}
EL$Weight = NULL
```

Visualizar resultados
```{r}
head(EL)
```

LLAMAR LIBRERIA 
```{r}
library(networkD3)
```

Generar gáfico con netword3
```{r}
simpleNetwork(EL)
```

