----------------------------------------------------
title: "LAB 10"
author: "JESSICA PAOLA AGUILAR SERVIN"
date: "2023-02-23"
output: html_document
--------------------------------------------------------

T1_04_REDES COMPLEJAS(1) - Visión de redes complejas - parte 1

Objetivo: Estimar el Maximum Spanning Tree -árbol de expansión máxima- (asegurar una visión clara del espacio-producto).Red troncal: Estructura general de la red: vamos a poder v. redes complejas
  Regla 1: mantener n-1 conexiones como máximo
  Regla 2: Quitar las conexiones con el peso más bajo, nos vamos quedar con las del peso máximo (menos conexiones)
  Regla 3: No crear nodos aislados
---------------------------------------------------------------------------------------------------
En este ejercicio vamos a:
1. Usar un matriz hipotetica de datos
2. Graficar sus próximos adyacentes


##################################################################
practica 3: Visión clara del espacio-producto: CASO HIPOTÉTICO 
##################################################################

1)la visualización del espacio - producto sea una red conectada: evitar islas de productos aislados. 
2)PROBLEMA: tratar de visualizar demasiados enlaces puede crear una complejidad visual innecesaria 
donde se obstruirán las conexiones más relevantes.
calculamos el árbol de expansión máxima (MST) de la matriz de proximidad. 
MST es el conjunto de enlaces que conecta todos los nodos de la red utilizando un número mínimo de conexiones
y la suma máxima posible de proximidades. 
Calculamos el MST usando el algoritmo de Kruskal: Básicamente, el algoritmo clasifica los valores de la matriz
de proximidad en orden descendente y luego incluye enlaces en el MST si y solo si conectan un producto aislado. 
Por definición, el MST incluye todos los productos, pero el número de enlaces es el mínimo posible.
Después de seleccionar los enlaces utilizando los criterios mencionados anteriormente, 
construimos una visualización utilizando un algoritmo de diseño dirigido por la fuerza. 

Crear una matriz aleatoria de 200*200
```{r}
M <- matrix(runif(200*200, min=0, max=100), ncol=200)
          diag(M) <- 0
          head(M[,1:6])
          dim(M)
```

Cargar libreria
```{r}
library (igraph)
```

Graficar la matriz obteniendo un gráfico saturado MST
igraph calculando el arbol de expansión minima

```{r}
g <-graph.adjacency(M, mode="undirected", weighted = TRUE)
plot (g)
```

Hacer la matariz en negariva para identificar valores maximos
```{r}
M <- -M
head(M[,1:6])
```


Visualizar matiz
```{r}
M
```

Grafica nueva con matriz negativa, ver el espacio-producto, tecnológico

```{r}
g <-graph.adjacency(M, mode="undirected", weighted = TRUE)
MST<- minimum.spanning.tree(g)
plot(MST, vertex.shape="none", vertex.label.cex=.7)
```

Matriz de adyacencias (nuevo relacionamiento)
Ver las aristas que hay entre los nodos

```{r}
A<- get.adjacency(MST, sparse = F)
```

VER LAS ARISTAS(PESOS)
```{r}
head(A)
```

Exportar nodos n-1 en gráfico gml
```{r}
write.graph(MST,file="g.gml", format = "gml")
```

Exportar resultados para cytoscape o gephi
```{r}
write.csv(A, file= "Adyacentes.csv")
```

