-------------------------------------------------
title: "LAB 11"
author: "JESSICA PAOLA AGUILAR SERVIN"
date: "2023-02-23"
output: html_document
--------------------------------------------------

##########################################################################################
LABORATORIO 4: Visión clara del espacio-producto: CASO REAL_exportaciones hidalguenses 
#########################################################################################

Objetivo: Estimar el Maximum Spanning Tree -Árbol de expansión máxima- (asegurar una visión clara del espacio-producto)
Red troncal: Estructura general de la red: vamos a poder ver redes complejas
  Regla 1: mantener n-1 conexiones como máximo
  Regla 2: Quitar las conexiones con el peso más bajo, nos vamos quedar con las del peso máximo (menos conexiones)
  Regla 3: No crear nodos aislados
-----------------


1.Cómo crear una Visión clara del espacio-producto: árbol de expansión máxima (MST) 
Paquete: Balland, P.A. (2017) Economic Geography in R: Introduction to the EconGeo Package, Papers in Evolutionary Economic Geography, 17 (09): 1-75 
Para instalar: https://www.paballand.com/install-r

Cargar paquete
```{r}
library(EconGeo)
```

Ubicar archivo
```{r}
M = as.matrix(
  read.csv("~/GitHub/JPAS_LABS24/INPUT/CUADERNOS MD/relatednessbinario.csv" , 
           sep = ",", 
           header = T, 
           row.names = 1))
```

Visualizar e Importar matriz relatednessbinario
```{r}
head (M[,1:10])
dim (M)
```

Grafica la matriz de proximidades natural
```{r}
library (igraph)
red_hidalgo1 <- graph.adjacency(M, mode= "undireCted" , weighted= TRUE)
plot(red_hidalgo1)
```

Transforma la matriz en en NEGATIVA y para identificar los máximos
```{r}
M <- -M
head(M[,1:6])
```

Grafica la nueva matriz negativa con MST
```{r}
red_hidalgo2 <- graph.adjacency(M, mode= "undirected", weighted = TRUE)
MST <- minimum.spanning.tree(red_hidalgo2)
plot(MST, vertex.shape= "none", vertex.label.cex=.7)
```

Exportar datos nodos n-1
```{r}
write.graph(MST,file= "redhidalgo2.gml", format="gml")
```

Matriz de proximos adyaentes (nuevo relacionamiento). exportar LISTA DE EDGE
```{r}
A <- get.adjacency(MST, sparse = F)
```

Exportar matriz de proximos adyacentes
```{r}
write.csv(A, file = "AdyacentesConMST.csv")
```

