---
title: "LAB 8 (MD)"
author: "JESSICA PAOLA AGUILAR SERVIN"
date: "2023-02-23"
output: html_document
---

#######################################
LABORATORIO: Relacionamiento (r)     
#######################################


1.Cómo se mide la proximidad (relatedness) para crear el espacio producto
Material: Balland, P.A. (2017) Economic Geography in R: Introduction to the EconGeo Package, Papers in Evolutionary Economic Geography, 17 (09): 1-75 
Para instalar: https://www.paballand.com/install-r

```{r}
library (EconGeo)
```

CREAMOS MATRIZ

```{r}
M = as.matrix(
  read.csv("https://raw.githubusercontent.com/PABalland/ON/master/amz.csv" , 
           sep = ",", 
           header = T, 
           row.names = 1))
```

LLAMAMOS A LA MATRIZ
```{r}
M
```

co-ocurrencia entre personas/paises/estados
```{r}
 co.occurrence (M)
```

co-ocurrencia entre productos t es transpuesta
```{r}
c= co.occurrence(t(M))
```

VISUALIZAMOS MATRIZ
```{r}
c
```

Estima el relacionamiento o proximidad pero normalizado, para asegurar que el numero de co ocurrencias que observamos, es mayor al numero de co ocurrencias probables (probailidad condicional)
tie and Surfboard puede que no esten tan relacionados, abajo de  1 no es relacionado mientras que mayor a 1 si es relacionado
 
```{r}
r = relatedness (c)
```

LLAMAR MATRIZ
```{r}
r
```
 
REGLA DE ALGORITMO
Ejecutar la regla: si el relacionamiento es menor a 1 = 0 (no habra arista que ligue producto) y si es mayor a 1 = 1 (si habra arista que ligue producto)
 
```{r}
r[r<1]= 0
r[r>1]= 1
```

CARGAR LIBRERIA PARA HACER EL GRÁFICO
```{r}
library (igraph)
```


INSTRUCCION PARA HACER EL GRÁFICO
```{r}
g1 = graph_from_adjacency_matrix (r, mode = "undirected")
```

VER EL GRAFICO
```{r}
plot(g1)
```


