--------------------------------------------
title: "LAB 13"
author: "JESSICA PAOLA AGUILAR SERVIN"
date: "2023-02-23"
output: html_document
-------------------------------------------

# LABORATORIO - Gráficos en R con ggplot2 

Instalar paqueterias necesarias
cargar libreria ggplot2
```{r}
library(ggplot2)
```

Leer Bases de datos
```{r}
green_data <- read.csv("~/GitHub/JPAS_LAB13/INPUT/REGESIONES FINALES.csv")
```

Echando un ojo a los datos
```{r}
names(green_data)
```

Generar primer grafico
```{r}

p1 <- ggplot(data = green_data, 
             mapping = aes(x = ICE_index, 
                           y = GCI_index,)) +
geom_point()+
  geom_text(label= green_data$STATE,
            color= "black",
            size= 4)+
  geom_point() +
  geom_smooth(method = lm,
              se=FALSE,
              fullrange =T)
```

Visualizar p1
```{r}
p1
```

Generar segundo grafico reciclado del codigo anterior

```{r}
p2 <- ggplot(data = green_data, 
             mapping = aes(x = ICE_rank, 
                           y = GCI_rank,)) +
  geom_point()+
  geom_text(label= green_data$STATE,
            color= "black",
            size= 4)+
  geom_point() +
  geom_smooth(method = lm,
              se=FALSE,
              fullrange =T)
```

Visualizar p2
```{r}
p2
```

Generar tercer grafico
```{r}
p3 <- ggplot(data = green_data, 
             mapping = aes(x = LPIBE, 
                           y = GCI_index,)) +
  geom_point()+
  geom_text(label= green_data$STATE,
            color= "black",
            size= 4)+
  geom_point() +
  geom_smooth(method = lm,
              se=FALSE,
              fullrange =T)
```

VIsualizar p3
```{r}
p3
```

Correlación entre las primeras variables
```{r}
install.packages
```

Cargar libreria
```{r}
library(psych)
```

Cargar la libreria y creación
```{r}
library(readr)
correl <- read_csv("~/GitHub/JPAS_LABS24/INPUT/CUADERNOS MD/correl.csv")
```

VIsualizar tabla anterior
```{r}
head(correl)
```

Correlacionar de forma pariada las variables de la tabla generada
```{r}
attach(correl)
names(correl)
pairs(correl)
pairs.panels(correl)
```

correl2
Calculamos la correlación 
```{r}
complex_corr <- cor(correl, method = "pearson")
complex_corr
```

Redondeamos
```{r}
complex_corr =round(complex_corr, digits=2)
complex_corr
```

Gerar mapa de calor
Llamar librerias
```{r}
library(ggcorrplot)
library(ggplot2)
```

Generar grafico 4
```{r}
p4 <- ggcorrplot(complex_corr, method = "circle", type= "lower", lab= TRUE)
ggtitle("Matriz de correlación")+
theme_minimal()
```

Visualizar resultados
```{r}
p4
```

Para generar un conjunto de graficos en una sola cuadricula
Llamar al paquete
```{r}
require(ggpubr)
ggpubr :: ggarrange (p1, p2, p3, p4, etiquetas = c ("A", "B", "C" , "D"))
```

Visualizacion de un grid 
```{r}
library(ggplot2)
require (gridExtra)
F1 <- grid.arrange (p1, p2, p3, p4, nrow = 2)
```


