---------------------------------------------------
title: "LAB 9"
author: "JESSICA PAOLA AGUILAR SERVIN"
date: "2023-02-23"
output: html_document
-------------------------------------------------

T1_03_ESPACIO PRODUCTO(2) - RELACIONAMIENTO "CASO REAL": EXPORTACIONES HIDALGUENSES
Objetivo: Estimar el relacionamiento (relatedness, proximidad, métrica de distancia entre productos)
En este ejercicio vamos a:
  1. Cargar nuestra matriz de datos
  2. Calcular co ocurrencias entre lugares y productos 
  3. Estimar el relacionamiento, teniendo como input las co ocurrencias
  4. Graficar
  5. Exportar los resultados para trabajarlos con cytoscape o gephi

#######################################
 practica 2: exportaciones hidalguenses
#######################################

Abrir EconGeo
```{r}
library (EconGeo)
```

Seleccionar archivo desde la ruta de su ordenador

```{r}
M = as.matrix(
  read.csv("~/GitHub/JPAS_LABS24/INPUT/CUADERNOS MD/INPUTLAB9_rca_2014.csv", 
           sep = ",", 
           header = T, 
           row.names = 1))
```

Visualizar los primeros 10 datos de la matriz M
```{r}
head (M[,1:10])
dim (M)
```

Co-ocurrencia entre personas/paises/estados (municipios-lugares)
```{r}
co.occurrence(M)
```

Co-ocurrencias entre los productos, deve ser transpuesta y crear un objeto c
```{r}
c= co.occurrence(t(M))
```

Visualizar objeto c
```{r}
c
```

Estima el relacionamiento o proximidad pero normalizado, para asegurar que el numero de co ocurrencias que observamos es mayor al numero de co ocurrencias probables (probailidad condicional)
tie and Surfboard puede que no esten tan relacionados, abajo de  1 no es relacionado mientras que mayor a 1 si es relacionado

```{r}
r = relatedness(c)
```

visuzalizar obejto r
```{r}
r
```


Regla para transformar una matriz opcional (sólo para trabajar con datos binarios)
```{r}
r[r<1] = 0
r[r>1] = 1
```

Visualizar r
```{r}
r
```

Graficar

```{r}
library (igraph)
g1 = graph_from_adjacency_matrix(r, mode = "undirected")
plot(g1)
```

Exportar resultados del relacionamiento binario
```{r}
write.csv(r,file = "relatedness.csv")
write.csv(c,file = "cocurrences.csv")
```

