-----------------------------------------------
title: "LAB 20"
author: "JESSICA PAOLA AGUILAR SERVIN"
date: "2023-02-23"
output: html_document
--------------------------------------------------

# LABORATORIO - Gráficos en R con ggplot2 
# faceting (romper un gráfica en varias dentro de una cuadrícula)


Instalando paquete 
cargar libreria ggplot2 
```{r}
library(ggplot2)
```

Buscar Dataframe
file.choose
Leer base
```{r}
densidad_verde <- read.csv("~/GitHub/JPAS_LABS24/INPUT/CUADERNOS MD/PARA FACETING.csv")
```

Ver nombres 

```{r}
names(densidad_verde)
```

Crear grafica base
```{r}
p <- ggplot(data= densidad_verde,
            mapping = aes(x= DENSITY,
                          y= PCI.2018,
                          color= Region))+
  geom_point()

```

Ver objeto p
```{r}
p
```

Manipular talbas
facet_wrap (recomendado con una variable)
```{r}
p + facet_wrap(~ Region)
```

Manipulando número de filas
```{r}
p + facet_wrap( ~ Region, nrow = 3)
```

Manipulando número de columnas
```{r}
p + facet_wrap(~ Region, ncol = 5)

```

CREAR UN SEGUNDO GRAFICO
segunda opcion invertida
crear objeto p
llamar p

```{r}
p
```

fFacet_wrap (recomendado con una variable)
```{r}
p + facet_wrap(~ Region)
```

Manipulando número de filas
```{r}
p + facet_wrap( ~ Region, nrow = 5)
```

Manipulando número de columnas
```{r}
p + facet_wrap(~ Region, ncol = 3)
```

